臺灣基隆地方法院刑事判決
111年度易字第276號
公  訴  人  臺灣基隆地方檢察署檢察官
被      告  李政道



                    (現另案於法務部○○○○○○○○○○○執行中)
上列被告因竊盜案件，經檢察官提起公訴（110年度偵字第4456
號），本院判決如下：
    主  文
李政道犯普通竊盜罪，處有期徒刑肆月，如易科罰金，以新臺幣
壹仟元折算壹日。
　　事  實
一、李政道意圖為自己不法之所有，基於侵入他人建築物及竊盜
    之犯意，於民國110年7月5日8時55分許，騎乘952-EFD號普
    通重型機車附載所有紙箱1個（內其所有手套乙副）至基隆
    市○○區○○路0○0號對面，由齊裕營造股份有限公司（下稱齊
    裕公司）興建中之「新橫濱」建案工地，趁警衛不注意時，
    騎乘機車進入上開工地，並徒步侵入前揭尚未完工A區建築
    物地下室，戴上手套後徒手竊取該A區建築物B棟大樓各樓層
    梯廳送電箱內電纜線共13條，正欲離去時，適齊裕公司現場
    工程師李睿杉至B5地下室，李政道遂將竊得之電纜及紙箱藏
    放在角落，迅往B5車道出入口逃逸，李睿杉發現其行蹤可疑
    乃報警處理，其後該建案水電承包商鄭偉崙之員工施敏旭，
    於同日上午9時許發現電纜線遭竊而報警，員警據報於同日
    傍晚5時10分許，在上述角落，尋獲上開電纜線(業由鄭偉崙
    領回)及紙箱，始查悉上情。
二、案經齊裕公司、鄭偉崙訴由基隆市警察局第四分局報告臺灣
    基隆地方檢察署檢察官偵查後起訴。　
　　理  由
一、認定犯罪事實所憑之證據及理由：
　　上開事實，業據被告李政道於警詢及偵訊時供述及本院審理
    時自白在卷，並有下列證據可佐，被告之自白核與事實相符
    ，可以採信，其犯行洵堪認定，應依法論科：
  ㈠證人李睿杉(齊裕公司告訴代理人)於警詢及偵訊時之證言（
    見偵卷第21-35 ，145-147 頁，195-196頁）。
  ㈡證人鄭偉崙(告訴人)於警詢時之證言（見偵卷第43-47頁）。
  ㈢證人邱敏旭於警詢時之證言（見偵卷第37-41 頁）。
  ㈣遭竊現場相片、扣案物及紙箱照片、李政道進入現場監視器
    錄影畫面擷圖（見偵卷第65-95 頁）。　　
　㈤本院公務電話紀錄表（見本院卷第35 頁）
　㈥贓物領據保管單（見偵卷第49-59 頁）。
二、論罪科刑：
  ㈠核李政道所為，係犯刑法第320條第1項普通竊盜罪、第306條
    第1項無故侵入他人建築物罪。又齊裕公司興建中之「新橫
    濱」建案房屋結構體雖已完成，然尚未完成相關水電配置工
    程，無人在其內居住，且該工地固設有警衛室，24小時輪班
    看管等情，有本院公務電話紀錄在卷可憑，惟李政道係在未
    完工之「新橫濱」建案房屋結構體內竊得本案電纜線，而依
    前認定，該處並無人居住，是檢察官認李政道係侵入有人居
    住之工地，係犯刑法第321條第1項侵入有人居住建築物竊盜
    罪，於法不合，然因檢察官業將李政道竊盜行為之過程詳載
     於起訴書犯罪事實欄，且基本犯罪事實同一，是檢察官嗣
    於111年7月5日本院審理時當庭更正李政道普通竊盜及侵入
    他人建築物之犯罪事實及法條(見本院卷第41頁)，本院於告
    知李政道檢察官更正之犯罪事實及法條後，自得依法予以審
    理，附此敘明。
  ㈡李政道基於竊盜目的，以一行為觸犯上開刑法第320條第1項
    普通竊盜罪、第306條第1項無故侵入他人建築物罪，應依想
    競合之例，從一重之刑法第320條第1項普通竊盜罪。檢察官
    於同前審判期日亦補充同認李政道所犯二罪間具有想像競合
    之關係(見本院卷第45頁)。
三、爰以行為人責任為基礎，審酌被告除有起訴書所載竊盜、毒
    品等前案紀錄外，尚有其餘竊盜、公共危險前案紀錄，有臺
    灣高等法院被告前案紀錄表在卷可憑，素行非佳，可見刑之
    執行未見成效，兼衡其前從事外送工作，因疫情關而無法工
    作，生活不穩定，故而竊盜他人財物謀生之犯罪動機、竊得
    財物價值非微，高中畢業之教育程度，未婚，無子女，暨其
    至本院審理時始坦承犯行等一切情狀，量處如主文所示之刑
    ，並諭知易科罰金之折算標準。
四、關於沒收：
  ㈠李政道竊得之電纜線13條業由告訴人鄭偉崙領回，有贓物領
    據保管單可憑，爰依刑法第38條之1第5項規定，不予宣告沒
    收
　㈡李政道所有供犯本案所用之紙箱及手套未據扣案，因該等物
    品屬日常生活用品，並非必用以犯罪，宣告沒收並無實益，
    欠缺刑法上之重要性，爰依刑法第38條之2第2項，不予宣告
    沒收。
五、依刑事訴訟法第299條第1項前段，判決如主文。
本案經檢察官唐先恆偵查起訴，檢察官林姿妤到庭執行職務。　
中　　華　　民　　國　　111 　年　　7 　　月　　19　　日
                  刑事第六庭  法  官 劉桂金  　
以上正本證明與原本無異。
如不服本判決應於收受送達後20日內向本院提出上訴書狀，並應
敘述具體理由；其未敘述上訴理由者，應於上訴期間屆滿後20日
內向本院補提理由書(均須按他造當事人之人數附繕本)「切勿逕
送上級法院」。
中　　華　　民　　國　　111 　年　　7 　　月　　19　　日
                              書記官  劉珍珍
附錄本案論罪科刑法條全文
中華民國刑法第306條
無故侵入他人住宅、建築物或附連圍繞之土地或船艦者，處一年
以下有期徒刑、拘役或九千元以下罰金。
無故隱匿其內，或受退去之要求而仍留滯者，亦同。
中華民國刑法第320條　　　　　　　　　
意圖為自己或第三人不法之所有，而竊取他人之動產者，為竊盜
罪，處五年以下有期徒刑、拘役或五十萬元以下罰金。
意圖為自己或第三人不法之利益，而竊佔他人之不動產者，依前
項之規定處斷。
前二項之未遂犯罰之。